臺灣彰化地方法院刑事判決　　　　　　　100年度易字第626號
公　訴　人　臺灣彰化地方法院檢察署檢察官
被　　　告　CHIANG TH.
上列被告因違反毒品危害防制條例案件，經檢察官提起公訴（10
0 年度毒偵字第841 號），本院逕改依簡式審判程序審理，並判
決如下：
    主  文
CHIANG THANYA （中文譯名：江怡芬）施用第二級毒品，處有期
徒刑貳月，如易科罰金，以新臺幣壹仟元折算壹日。扣案紅色蓋
白色體膠囊壹顆沒收銷燬之。
    犯罪事實及理由
壹、程序事項：
    本件經被告於準備程序期日為有罪之陳述，經受命法官告知
    簡式審判程序之旨，並聽取當事人之意見後，本院認無不得
    或不宜改依簡式審判程序進行之處，爰依刑事訴訟法第273
    條之1 第1 項，裁定由受命法官獨任進行簡式審判程序，則
    依據刑事訴訟法第273 條之2 、同法第159 條第2 項之規定
    ，不適用傳聞法則有關限制證據能力之相關規定，合先敘明
    。
貳、實體事項：
一、構成犯罪事實：
    CHIANG THANYA （中文譯名：江怡芬）前於民國98年間，因
    施用毒品案件，經本院於98年度毒聲字第443 號裁定觀察勒
    戒，經抗告，由臺灣高等法院臺中分院以99年度毒抗字第82
    號刑事裁定駁回抗告後確定，送入勒戒處所施以觀察勒戒，
    認無繼續施用毒品之傾向，於99年3 月5 日執行完畢釋放出
    所，並經臺灣彰化地方法院檢察署檢察官於99年3 月11日以
    98年度毒偵字第2490號為不起訴處分確定。詎其於上揭觀察
    勒戒執行完畢後之五年內，復基於施用第二級毒品甲基安非
    他命之犯意，於100 年2 月27日上午8 、9 時左右某時，在
    不詳地點，以將第二級毒品甲基安非他之白色粉末置於紅色
    蓋白色體膠囊內以吞食之方式，施用第二級毒品甲基安非他
    命1 次。嗣於100 年2 月27日下午5 時40分許，在彰化縣和
    美鎮○○路與中興路口，為警盤查發覺其為毒品列管行方不
    明人口，經採集其尿液送驗後，結果呈安非他命、甲基安非
    他命陽性反應，因而查悉上情，並由江怡芬主動交出紅色蓋
    白色體膠囊貳顆扣案（經送驗僅餘壹顆）。
二、認定犯罪事實之證據及理由：
  (一)列管毒品人口尿液檢體採集送驗紀錄表（代號Ｚ00000000000
    0 號）：足知送驗尿液為被告所親自排收。
  (二)詮昕科技股份有限公司100 年3 月11日濫用藥物尿液檢驗報
    告（原樣編號：Ｚ000000000000 號、報告編號：00000000）
    ：檢出有安非他命、甲基安非他命陽性反應（安非他命檢出
    濃度為2046ng/ml 、甲基安非他命檢出濃度為11994ng/ml）
  (三)本院98年度毒聲字第443 號刑事裁定、臺灣高等法院臺中分
    院99年度毒抗字第82號刑事裁定、臺灣彰化地方法院檢察署
    檢察官觀察勒戒處分執行指揮書回證、臺灣彰化地方法院檢
    察署檢察官98年度毒偵字第2490號不起訴處分書。
  (四)彰化縣警察局和美分局100 年9 月5 日和警分偵字第100001
    7817號函、行政院衛生署食品藥物管理局100.08.29FDA研字
    第1000041850號檢驗報告書：紅色蓋白色體膠囊內容為白色
    粉末，檢驗出甲基安非他命之成分。
  (五)法務部法醫研究所100 年11月15日法醫毒字第1000006451號
    函：釋疑服用膠囊造成尿液中檢測出安非他命類陽性反應，
    並檢還紅色蓋白色體膠囊1顆。
  (六)臺灣高等法院被告前案紀錄表、刑案資料查註紀錄表、全國
    施用毒品案件紀錄表、受觀察勒戒人毒品及前科紀錄簡列表
    、列管人口基本資料查詢。
  (七)被告於本院審理時之自白。
  (八)綜上，被告自白核與事實相符，本件事證已臻明確，被告犯
    行足堪認定，應依法論科。
三、論罪科刑之理由：
  (一)按甲基安非他命為毒品危害防制條例第2 條第2 項第2 款所
    定之第二級毒品，不得非法持有、施用。核被告CHIANG
    THANYA（中文譯名：江怡芬）所為，係犯毒品危害防制條例
    第10條第2 項之施用第二級毒品罪。
  (二)而被告於100 年2 月27日下午5 時50分採尿前4 日內某日時
    ，以不詳方式施用第二級毒品甲基安非他命之精確時間及正
    確施用方式，已於本院審理時供述明確（見本院卷第69頁）
    ，起訴書記載被告於100 年2 月27日下午5 時50分採尿前4
    日內某日時以不詳方式施用第二級毒品甲基安非他命，似有
    未洽，附此敘明。
  (三)被告施用毒品而持有甲基安非他命之行為，為施用之高度行
    為所吸收，不另論罪。
  (四)爰審酌被告為國小畢業，目前從事做便當工作，僅因為減肥
    而施用毒品，及前僅有1 次觀察勒戒前科，再犯本件施用毒
    品之罪，亟待矯治，其施用毒品係屬自戕行為並未損害他人
    ，其於犯罪後已深知悔悟並坦承犯行，暨檢察官求處有期徒
    刑2 月等一切情狀，量處如主文所示之刑，並諭知易科罰金
    之折算標準示懲。
  (五)扣案之送驗紅色蓋白色體膠囊，經送驗檢出甲基安非他命成
    分，有行政院衛生署食品藥物管理局100.08.29FDA研字第10
    00041850號檢驗報告書可按（見本院卷第52頁），應依毒品
    危害防制條例第18條第1 項前段之規定宣告沒收銷燬之。
四、應適用之法律：
  (一)刑事訴訟法第273 條之1 第1 項、第299 條第1 項前段。
  (二)毒品危害防制條例第10條第2 項、第18條第1 項前段，刑法
    第11條、第41條第1 項前段。
本案經檢察官葉柏岳到庭執行職務。
中    華    民    國  100     年    12    月    14    日
                  刑事第五庭    法  官  李淑惠
以上正本證明與原本無異。
如不服本判決應於收受判決後10日內向本院提出上訴書狀，並
應敘述具體理由。其未敘述上訴理由者，應於上訴期間屆滿後
20日內向本院補提理由書(均須按他造當事人之人數附繕本)
「切勿逕送上級法院」。
中    華    民    國  100     年    12    月    14    日
                                書記官  張清秀
附錄本案論罪科刑法條全文
毒品危害防制條例第10條
施用第一級毒品者，處 6 月以上 5 年以下有期徒刑。
施用第二級毒品者，處 3 年以下有期徒刑。